en: Maximum magnification: 0.5x; 100x; 10x; 150x; 1x; 200x; 20x; 2x; 40x; 4x; 50x; 5x; 60x; 63x; Other
fr: Grossissement maximal: 0,5x; 100x; 10x; 150x; x1; 200x; 20x; 2x; 40x; x4; 50x; 5x; 60x; 63x; Autre
nl: Maximale vergroting: 0,5x; 100x; 10x; 150x; 1x; 200x; 20x; 2x; 40x; 4x; 50x; 5x; 60x; 63x; Andere
tr: Maksimum büyütme: 0,5x; 100x; 10x; 150x; 1x; 200x; 20x; 2x; 40x; 4x; 50x; 5x; 60x; 63x; Diğer
cs: Maximální zvětšení: 0,5x; 100x; 10x; 150x; 1x; 200x; 20x; 2x; 40x; 4x; 50x; 5x; 60x; 63x; Jiné
ko: 최대 배율: 0.5x; 100x; 10x; 150x; 1배; 200x; 20x; 2x; 40x; 4배; 50x; 5x; 60x; 63x; 기타
de: Maximale Vergrößerung: 0,5x; 100x; 10x; 150x; 1x; 200x; 20x; 2x; 40x; 4x; 50x; 5x; 60x; 63x; Sonstiges
ru: Максимальное увеличение: 0,5x; 100x; 10x; 150x; 1x; 200x; 20x; 2x; 40x; 4x; 50x; 5x; 60x; 63x; Другое
it: Ingrandimento massimo: 0,5x; 100x; 10x; 150x; 1x; 200x; 20x; 2x; 40x; 4x; 50x; 5x; 60x; 63x; Altro
lt-LT: Maksimalus didinimas: 0,5x; 100x; 10x; 150x; 1x; 200x; 20x; 2x; 40x; 4x; 50x; 5x; 60x; 63x; Kita
pl: Maksymalne powiększenie: 0,5x; 100x; 10x; 150x; 1x; 200x; 20x; 2x; 40x; 4x; 50x; 5x; 60x; 63x; Pozostałe
pt-BR: Ampliação máxima: 0.5x; 100x; 10x; 150x; 1x; 200x; 20x; 2x; 40x; 4x; 50x; 5x; 60x; 63x; Outro
sv: Maximal förstoring: 0,5x; 100x; 10x; 150x; 1x; 200x; 20x; 2x; 40x; 4x; 50x; 5x; 60x; 63x; Annat
es: Aumento máximo: 0,5x; 100x; 10x; 150x; 1x; 200x; 20x; 2x; 40x; 4x; 50x; 5x; 60x; 63x; Otros
th: กำลังขยายสูงสุด: 0.5x; 100x; 10x; 150x; 1x; 200x; 20x; 2x; 40x; 4x; 50x; 5x; 60x; 63x; อื่นๆ
el: Μέγιστη μεγέθυνση: 0,5x; 100x; 10x; 150x; 1x; 200x; 20x; 2x; 40x; 4x; 50x; 5x; 60x; 63x; Άλλο
da: Maksimal forstørrelse: 0,5x; 100x; 10x; 150x; 1x; 200x; 20x; 2x; 40x; 4x; 50x; 5x; 60x; 63x; Andet
ja: 最大倍率: 0.5x; 100x; 10x; 150x; 1倍; 200x; 20x; 2x; 40x; 4倍; 50x; 5x; 60x; 63x; その他
hu: Maximális nagyítás: 0,5x; 100x; 10x; 150x; 1x; 200x; 20x; 2x; 40x; 4x; 50x; 5x; 60x; 63x; Egyéb
fi: Enimmäissuurennus: 0,5x; 100x; 10x; 150x; 1x; 200x; 20x; 2x; 40x; 4x; 50x; 5x; 60x; 63x; Muu
zh-TW: 最大放大倍率: 0.5 倍; 100 倍; 10 倍; 150 倍; 1x; 200倍; 20 倍; 2 倍; 40 倍; 4x; 50 倍; 5 倍; 60 倍; 63 倍; 其他
bg-BG: Максимално увеличение: 0,5x; 100x; 10x; 150x; 1x; 200x; 20x; 2x; 40x; 4x; 50x; 5x; 60x; 63x; Други
vi: Độ phóng đại tối đa: 0.5x; 100x; 10x; 150x; 1x; 200x; 20x; 2x; 40x; 4x; 50x; 5x; 60x; 63x; Khác
sk-SK: Maximálne zväčšenie: 0,5x; 100x; 10x; 150x; 1x; 200x; 20x; 2x; 40x; 4x; 50x; 5x; 60x; 63x; Iné
zh-CN: 最大放大率: 0.5x; 100x; 10x; 150x; 1x; 200x; 20x; 2x; 40x; 4x; 50x; 5x; 60x; 63x; 其他
pt-PT: Ampliação máxima: 0,5x; 100x; 10x; 150x; 1x; 200x; 20x; 2x; 40x; 4x; 50x; 5x; 60x; 63x; Outro
ro-RO: Mărire maximă: 0,5x; 100x; 10x; 150x; 1x; 200x; 20x; 2x; 40x; 4x; 50x; 5x; 60x; 63x; Altele
nb: Maksimal forstørrelse: 0,5x; 100x; 10x; 150x; 1x; 200x; 20x; 2x; 40x; 4x; 50x; 5x; 60x; 63x; Annen
hr-HR: Maksimalno povećanje: 0,5 puta; 100 puta; 10 puta; 150 puta; 1 put; 200 puta; 20 puta; 2 puta; 40 puta; 4 puta; 50 puta; 5 puta; 60 puta; 63 puta; Ostalo
sl-SI: Največja povečava: 0,5x; 100x; 10x; 150x; 1x; 200x; 20x; 2x; 40x; 4x; 50x; 5x; 60x; 63x; Drugo